# 按揭购固定资产

提问人：cuiyang1969 时间：2014-10-21 12:01:20
有人认为按揭购入固定资产将利息部分计入未确认融资费用和长期应付款，以后按期分摊计入财务费用。但多数认为利息发生时按期计入财务费用，开始时并不确认未确认融资费用。在实际业务中应采取哪种处理方法？

回答人：chenyiwei
根据不同情况而定。 如果合同约定的价款仅仅是本金，后期付款时另收利息的，则通常情况下长期应付款的初始确认金额也就是本金（这里不考虑约定利率不同于市场利率的情况），后续每期计提利息费用并计入当期损益。这样在初始确认长期应付款时就没有未确认融资费用。 如果约定的未来每期付款金额包括本金和利息，不再单独计收利息的，则在初始确认时需对长期应付款的未来应付金额进行折现，分别确认未确认融资费用和长期应付款。